# 请问陈版主：信用证的核算科目

提问人：han_jian_guang 时间：2020-09-05 17:44:00
公司业务涉及外销，并选择信用证作为贸易支付方式，鉴于信用证有银行信用的体现。请问：（ 1 ）公司在发货取得提单等原始凭证后确认收入，以信用证作为结算方式的前提下，对应科目一般是计入应收账款还是应收票据；
（ 2 ）如果计入应收账款，因为一般情况下议付行只进行单证一致、单单一致的形式审核，且付款周期较短，是否可以在资产负债表日将信用证对应的应收款项单独进行进行减值测试，按照单项来计提坏账准备，鉴于银行信用的背书和收款周期较短等特点，进而不计提坏账准备。
这样是否可行，请陈版主和各位指导，谢谢

回答人：chenyiwei
1 、一般可以列入应收票据，类似于银行承兑汇票。
2 、因为其背后是银行信用，故应单独进行减值测试，或并入信用风险特征类似的银行债权组合中进行减值测试。